【裁判字號】    98,台抗,36
【裁判日期】    980121
【裁判案由】    給付工程款強制執行聲明異議
【裁判全文】
最高法院民事裁定                九十八年度台抗字第三六號
抗  告  人  中國鋼鐵結構股份有限公司
法定代理人  乙○○
訴訟代理人  謝諒獲律師
上列抗告人因與立昌有限公司等間請求給付工程款強制執行聲明
異議事件，對於中華民國九十七年七月十六日台灣高等法院高雄
分院裁定（九十七年度抗字第九六號），提起抗告，本院裁定如
下：
    主  文
抗告駁回。
抗告程序費用由抗告人負擔。
    理  由
按對於抗告法院之裁定再為抗告，僅得以其適用法規顯有錯誤為
理由，並經原法院之許可者為限，此項許可則以原裁定所涉及之
法律見解具有原則上之重要性者為限，民事訴訟法第四百八十六
條第四項、第五項規定甚明。所謂適用法規顯有錯誤，係指原裁
定就其取捨證據所確定之事實適用法規顯有錯誤而言，不包括認
定事實不當之情形在內。又所謂有原則上之重要性，係指訴訟事
件所涉及之法律見解意義重大，而有闡釋之必要者而言。此於強
制執行事件，依強制執行法第三十條之一規定亦準用之。查本件
原法院裁定部分駁回抗告人對台灣高雄地方法院駁回其異議聲明
裁定之抗告，抗告人聲明不服，提起再抗告。
本件抗告人對於抗告法院所為抗告一部無理由之裁定再為抗告，
係以：依強制執行法第十八條第二項停止強制執行何時生效，法
無明文，應認由聲請人通知執行法院欲依該規定聲請停止執行時
，即刻生效，否則該規定形同具文。且該規定第二項亦與同法條
第一項規定相互衝突、違憲，此涉及從事法之續造、確保裁判之
一致性及其他所涉及之法律見解具有原則上重要性，請最高法院
聲請大法官會議解釋。又伊係對執行法院全部函文及全部裁定抗
告，不只對一件裁定抗告，抗告法院限制抗告範圍，顯有錯誤。
第三人台灣銀行已依法提異議，債權人立昌有限公司（下稱立昌
公司）、進興起重工程有限公司（下稱進興公司）及甲○○均未
於十日內對台灣銀行提異議之訴，執行法院應依法撤銷對台灣銀
行之扣押及執行而未撤銷，自違背法令。另伊亦於十日內對執行
法院之繼續就「該院九一年度存字第二一五八號伊所提存之新台
幣（下同）九百零七萬二千四百五十四元及同院九六年存字第七
三四六號伊所提存之一百九十六萬五千六百九十八元為執行。」
提出異議，立昌公司等未對伊起訴，亦應撤銷而未撤銷，以上抗
告法院均未予裁判。又一旦伊提供擔保，執行法院即須停止執行
，始符立法真意。又進興公司及甲○○已捨棄且均未提抗告，執
行法院及抗告法院不得就原債權九百多萬元計算，本息應以僅剩
之立昌公司之四百七十萬三千零一十九元債權計算始正確。本件
已扣押及執行之一千六百多萬元已是立昌公司四百七十萬三千零
一十九元之四倍，執行法院亦無權於停止執行後，再執行一千二
百多萬元，此亦有請最高法院統一解釋之必要。又停止執行之日
期應為伊依高雄地方法院行股提供擔保之時，而非第二次依士林
地方法院供擔保之日期，否則執行法院早執行完畢，強制執行法
第十八條第二項形同具文，此亦符最高法院具原則上重要性，可
認意義重大而有加以闡釋之必要。又本件是否超額查封之數額計
算，執行法院、抗告法院之計算與最高法院判決先例歧異，須統
一其見解，且所涉及之法律問題意義重大而有加以闡釋之必要。
又抗告法院既將相對人其餘抗告駁回，則裁判費自應由相對人負
擔，卻裁定由伊全部負擔，顯然有誤，故主文關於裁判費部分應
更正云云，為其論據。
原法院以抗告人再為抗告所陳理由，除超額查封部分已為廢棄裁
定外，另抗告人就執行法院未停止執行而聲明異議部分，並無適
用法規顯有錯誤，更無所涉及之法律見解具有原則上重要性之情
事，至於抗告人其餘之主張，因未經執行法院就此事項為裁定，
應由執行法院另行處理，不在抗告審究範圍，因認其再抗告不應
許可，以裁定予以駁回，經核於法並無違誤。抗告論旨，指摘原
裁定不當，聲明廢棄，非有理由。
據上論結，本件抗告為無理由。依強制執行法第三十條之一，民
事訴訟法第四百九十五條之一第一項、第四百四十九條第一項、
第九十五條、第七十八條，裁定如主文。
中    華    民    國  九十八  年    一    月  二十一  日
                      最高法院民事第五庭
                          審判長法官  劉  延  村
                                法官  黃  秀  得
                                法官  許  正  順
                                法官  魏  大  喨
                                法官  陳  碧  玉
      本件正本證明與原本無異
                                      書  記  官
中    華    民    國  九十八  年    二    月    十    日
                                                      Ｑ


司法院資訊處製作；財團法人民間司法改革基金會備份。
